【裁判字號】    97,裁,682
【裁判日期】    970124
【裁判案由】    營利事業所得稅
【裁判全文】
最  高  行  政  法  院  裁  定
                                     97年度裁字第00682號
上  訴  人  頂立工業股份有限公司
代  表  人  甲○○○
訴訟代理人  謝煥枝
被 上訴 人  財政部臺灣省北區國稅局
代  表  人  陳文宗
                          送達代收人  李秋娟
上列當事人間營利事業所得稅事件，上訴人對於中華民國96年8
月22日臺北高等行政法院96年度訴字第453號判決，提起上訴，
本院裁定如下：
    主  文
上訴駁回。
上訴審訴訟費用由上訴人負擔。
    理  由
一、按對於高等行政法院判決之上訴，非以其違背法令為理由，
    不得為之，行政訴訟法第242條定有明文。依同法第243條第
    1項規定，判決不適用法規或適用不當者，為違背法令；而
    判決有同條第2項所列各款情形之一者，為當然違背法令。
    是當事人對於高等行政法院判決上訴，如依行政訴訟法第24
    3條第1項規定，以高等行政法院判決有不適用法規或適用不
    當為理由時，其上訴狀或理由書應有具體之指摘，並揭示該
    法規之條項或其內容；若係成文法以外之法則，應揭示該法
    則之旨趣；倘為司法院解釋或本院之判例，則應揭示該判解
    之字號或其內容。如以行政訴訟法第243條第2項所列各款情
    形為理由時，其上訴狀或理由書，應揭示合於該條項各款之
    事實。上訴狀或理由書如未依此項方法表明，或其所表明者
    與上開法條規定不合時，即難認為已對高等行政法院判決之
    違背法令有具體之指摘，其上訴自難認為合法。
二、本件上訴人提起上訴，係以：其86年度營利事業所得稅已於
    民國87年5月底前申報完畢，被上訴人於94年4月7日始對86
    年度營利事業所得稅再次重為核定，顯已逾5年核課期間，
    被上訴人適用法律顯有違誤，原審未予糾正，卻認其以詐欺
    或不正當方法逃漏稅捐，亦有適用法律錯誤之違法；至本件
    應否調帳，依法務部調查局北部地區機動工作組（下稱調查
    局北機組）通報之資料，若經查核可具體查明無進貨事實，
    應據以核實認剔，惟未能核實認剔者，其所得額之核定，仍
    應受營利事業所得稅查核準則第6條第1項規定之限制，原審
    認定上訴人之情形不適用所得稅法第83條之規定核定所得稅
    ，及課稅所得額不受營利事業所得稅查核準則第6條第1項之
    限制，顯有判決不適用法規之違背法令；另原審既認定上訴
    人遭調查局北機組扣押之內帳帳冊（編號甲01-2）為真，卻
    又認被上訴人漏列計加工所生運費不予追認並無不合，顯有
    判決理由矛盾及違背證據法則之違背法令，而就完全相同之
    運費「協和-Ｊ社」、「金鋇-Ｊ社」所發生之運費，被上訴
    人亦有認列銷貨(加工)成本之事證，而完全相同之事態及證
    據，何以部分認列，部分不予認列，原審未予說明，亦有判
    決不備理由之違背法令等語，為其理由。本件上訴人對於高
    等行政法院判決上訴，雖以該判決違背法令為理由，惟查上
    訴人在原審之各項主張如何不足採，原判決均已詳為論斷，
    並無不合。核其上訴理由狀所載內容，係就原審取捨證據、
    認定事實之職權行使，及依職權裁量所論斷：上訴人係經營
    鋁鑄品製造業，86年度營利事業所得稅結算申報，原列報全
    年所得額新臺幣（下同）19,849,346元，經被上訴人選案查
    核，上訴人無法提示成本紀錄及相關分析表，於88年6月30
    日同意自行按同業利潤所得額標準7%補繳營利事業所得稅款
    18,467元，被上訴人遂依前開標準核定全年所得額19,849,3
    46元；嗣89年間經財政部賦稅署查得上訴人將資金供他人使
    用應設算利息收入7,604,604元，通報被上訴人重行核定全
    年所得額27,453,950元；另調查局北機組查獲上訴人虛報營
    業成本5,794,369元，通報被上訴人重行核定全年所得額33,
    248,319元，應補稅額1,448,626元，並依所得稅法第110條
    第1項規定，按所漏稅額1,448,592元酌處1倍罰鍰1,448,500
    元，上訴人不服，申請復查，復查期間，被上訴人曾於95年
    2月21日以書函限期提出當年度總分類帳、傳票、憑證等帳
    證簿據，上訴人迄未提出，從而被上訴人參酌調查局北機組
    所查扣之經會計師王秋惠核對確認無誤之上訴人86年度明細
    分類帳內記載上訴人86年度之原料為147,042,835元及加工
    費為19,756,164元與上訴人當年度營利事業所得稅結算列報
    原料為150,164,013元及加工費為22,429,355元不符，差額
    達5,794,369元，上訴人經通知提示帳簿憑證，竟以帳冊不
    慎遭外勞燒燬為由，未予提示，復未提出帳簿憑證確遭火燒
    之證明，乃認定上訴人虛報營業成本5,794,369元，重行核
    定全年所得額33,248,319元，應補稅額1,448,626元，自無
    不合；又本件上訴人係以積極之虛報營業成本行為，致使稅
    捐稽徵機關陷於錯誤，因而發生逃漏營利事業所得稅結果，
    核與故意以詐欺或其他不正當方法逃漏稅捐之要件相符，其
    核課期間為7年，本件上訴人於87年5月26日辦理86年度營利
    事業所得稅結算申報，依上開規定，其核課期間至94年5月
    25日屆滿，而本件核定稅額繳款書及罰鍰繳款書繳納期限為
    94年5月15日，且於94年4月14日送達於上訴人，並未逾核課
    期間等情，指摘其為不當，並就原審已論斷者，泛言未論斷
    ，或就原審所為論斷，泛言其論斷矛盾，或重複前已主張為
    原審詳予論斷所不採之理由，泛謂原審認事用法有誤，而未
    具體說明原判決有何不適用法規或適用法規不當之情形，並
    揭示該法規之條項或其內容，及合於行政訴訟法第243條第2
    項所列各款之事實，難認對該判決之如何違背法令已有具體
    之指摘。依首揭說明，應認其上訴為不合法。又調查局北機
    組製作之上訴人86年度購入原料明細表，係經簽證會計師王
    秋惠逐筆核對扣押之原始帳冊後所確認之資料，上訴人主張
    其委託協和工業社、金鋇企業社加工鋁件所生運費，既不在
    該明細表之統計範圍內，自不得計入，況上訴人所提帳冊明
    細品名載為「協和-Ｊ社」「金鋇-Ｊ社」，該Ｊ社經查非上
    訴人之代稱，上訴人就此復未舉證說明其與Ｊ社所代表之營
    業主體之關係，並檢具資料釋明協和、金鋇公司與Ｊ社間之
    運費，屬其業務範圍，則原審維持不予認列，自無不合，且
    此屬原審取捨證據認定事實之職權行使，上訴人執為上訴理
    由，洵無足採，附此敘明。
三、據上論結，本件上訴為不合法，依行政訴訟法第249條第1項
    前段、第104條、民事訴訟法第95條、第78條，裁定如主文
    。
中    華    民    國    97    年    1     月    24    日
                    最高行政法院第三庭
                        審判長法官  黃  璽  君
                              法官  林  茂  權
                              法官  鄭  忠  仁
                              法官  黃  本  仁
                              法官  吳  東  都
以  上  正  本  證  明  與  原  本  無  異
中    華    民    國    97    年    1     月    25    日
                              書記官  彭  秀  玲


司法院資訊處製作；財團法人民間司法改革基金會備份。
